臺灣高等法院刑事裁定　　　　　　　　　100年度抗字第178號
抗　告　人
即　受刑人　高文勇
上列抗告人即受刑人因檢察官聲請定其應執行刑案件，不服臺灣
士林地方法院民國99年12月28日裁定（99年度聲字第2196號），
提起抗告，本院裁定如下：
    主  文
抗告駁回。
    理  由
一、原裁定略以：抗告人即受刑人高文勇因竊盜案件，經臺灣臺
    北地方法院、臺灣士林地方法院先後判處如原裁定附表所示
    之刑，均經分別確定在案，茲檢察官聲請定其應執行之刑，
    經審核認聲請為正當，應定其應執行之刑，乃依刑事訴訟法
    第477條第1項、刑法第53條、第51條第6款，定應執行拘役
    120日，如易科罰金，以新臺幣1000元折算1日。
二、抗告意旨略以：抗告人已於民國（下同）99年9月21日入嘉
    義監獄執行拘役100日，嗣99年10月初又收到法院判處受刑
    人拘役20日之判決書，嗣又於同年11月29日收到應合併執行
    拘役110日之執行指揮書，迄100年1月8日執行完畢出監。惟
    或因檢察官或法院之疏失，本件原審裁定受刑人應執行拘役
    120日，則抗告人前揭業已執行完畢之拘役110日豈不白關了
    云云。
三、按裁判確定前犯數罪者，併合處罰之；又數罪併罰，有二裁
    判以上者，依刑法第51條之規定，定其應執行之刑，刑法第
    50條、第53條分別定有明文。次按，被告犯應併合處罰之數
    罪，經法院以判決或裁定定其數罪之應執行刑確定者，該數
    罪是否執行完畢，均係以所定之應執行刑全部執行完畢為斷
    ；其在定應執行刑之前已先執行之有期徒刑之罪，因嗣後與
    他罪合併定應執行刑，而由檢察官換發執行指揮書執行應執
    行刑，是其前已執行之有期徒刑部分，僅應予扣除，該罪宣
    告之刑不能認為已執行完畢；亦即若僅數罪中之一罪所宣告
    之刑執行完畢，而數罪合併所定應執行之刑尚未執行完畢，
    應認為執行未完畢（最高法院93年度台非字第298 號裁定、
    78年度第2次刑事庭會議決議意旨參照）。易言之，定應執
    行之刑，應由犯罪事實最後判決之法院檢察官聲請該法院依
    法裁定之，不能因犯罪之一部分所科之刑業經執行完畢，而
    認檢察官之聲請為不合法，予以駁回。至已執行部分，自不
    能重複執行，應由檢察官於指揮執行時扣除之，此與定應執
    行刑之裁定無涉。
四、經查：抗告人即受刑人高文勇於99年間因竊盜罪，經臺灣士
    林地方法院先後以99年度審簡字第574號判處拘役25日（5次
    ），應執行拘役100日，以及99年度湖簡字第97號判處拘役
    20日確定，經更定其應執行刑為拘役100日（即附表編號2、
    3部分），抗告人於99年9月21日入監執行，迄100年1月8日
    執行完畢（執行案號：臺灣士林地方法院檢察署99年度執更
    字1034號），此有本院被告前案紀錄表在卷可按。然抗告人
    所犯如附表編號1所示之罪，核與附表編號2、3所示之罪，
    合於刑法第50條之規定即於裁判確定前所犯數罪，自應予併
    合處罰。故而如附表編號1所示之罪所處之刑，既尚未執行
    完畢，依上開說明，則受刑人所犯如附表編號2、編號3之罪
    固業經執行完畢，惟經更定後之刑仍不得謂業已執行完畢。
    因之原裁定就抗告人所犯附表編號1至編號3之罪，合於數罪
    併罰之規定，予以定應執行刑為拘役120日，並諭知易科罰
    金之折算標準，並無不合。至受刑人業經執行之附表編號2
    、編號3所示拘役110日部分，因已執行完畢，自不能重複執
    行，且因已執行之刑期，可算入應執行之刑期，爰由檢察官
    於日後於指揮執行時將之予以扣除，難認原裁定對抗告人不
    利。是以抗告意旨執以前詞，指摘原裁定不當，乃係誤認更
    定執行刑後須重複執行之故，惟因抗告人前開業經執行完畢
    之刑期得以扣除之，則其抗告自無理由，應予駁回。
據上論斷，應依刑事訴訟法第412條，裁定如主文。
中    華    民    國   100    年    2     月  18      日
                  刑事第二十三庭  審判長法  官  童有德
                                        法  官  陳祐治
                                        法  官  徐蘭萍
以上正本證明與原本無異。
如不服本裁定，應於收受送達後五日內向本院提出再抗告狀。
                                        書記官  林月蓉
中    華    民    國   100    年    2     月    21    日